臺灣高等法院民事裁定　　　　　　　　　96年度抗字第1007號
抗　告　人　乙○○
上列抗告人就債權人丙○○○等與債務人甲○○間返還土地等強
制執行事件，聲明異議，對於中華民國96年5月30 日臺灣板橋地
方法院95年度執字第50994號裁定，提起抗告，本院裁定如下：
    主  文
抗告駁回。
抗告程序費用由抗告人負擔。
    理  由
一、聲明異議略以：坐落台北縣板橋市○○段238 地號法定空地
    及同縣市○○路135巷12弄12 號（下稱系爭大樓）之1、之2
    、之3、之4建物之屋頂平台及增建（下稱系爭建物），已依
    法為強制執行。該執行命令所依者為本院93 年度上字第111
    號民事判決，而該判決債務人為甲○○，但該屋頂平台暨建
    物之權利人非債務人甲○○一人所有，抗告人為12 號之3六
    樓之所有人，共同出資增建系爭建物，且與甲○○協議分管
    使用平台及法定空地，依前述判決抗告人非該判決效力所及
    ，自不能對抗告人所有物及權利為任何損害，爰依強制執行
    法第十二條規定，聲明異議，請求撤銷拆除等執行命令等語
    。經執行法院裁定駁回異議。
二、抗告意旨略以：抗告人為系爭大樓起造人之一，系爭建物亦
    為抗告人共同出資建造，有就地上空地、屋頂突出物及頂層
    平台之使用權，該等權利為債權，除得為異議之訴外，自得
    依強制執行法第十二條規定，聲明異議等語，求為廢棄原裁
    定，並撤銷執行法院所為之強制執行程序。
三、按執行法院專司民事強制執行事務，對於私權之爭執，並無
    審認之權限。故在強制執行程序中，如涉及私權之爭執，而
    其權益關係未盡明確時，應由當事人另依民事訴訟程序謀求
    救濟，要非強制執行法第十二條聲明異議所能解決。本件抗
    告人於執行法院異議意旨主張其為系爭建物之共有人之一，
    非執行名義判決效力所及等語，就系爭建物部分之所有權主
    張為其所有，惟為債權人所否認（見影印執行卷第93頁陳述
    意見狀），是該系爭建物是否為抗告人所有尚待審認方能確
    定，執行法院既無逕行審判之權限，尤非強制執行法第十二
    條所定之聲明異議所能救濟，從而，原法院裁定駁回異議，
    於法核無違誤，抗告意旨指摘原裁定不當，求為廢棄，為無
    理由，應予駁回。
據上論結，本件抗告為無理由，爰裁定如主文。
中　　華　　民　　國　　96　　年　　7 　　月　　24　　日
                    民事第八庭
                        審判長法　官  劉勝吉
　　  　　　　　　　　　　　　法　官  滕允潔
　　　  　　　　　　　　　　　法　官  連正義
正本係照原本作成。
本裁定除以適用法規顯有錯誤為理由，並經本院許可外，不得再
抗告。如提起再抗告，應於收受後10日內委任律師為訴訟代理人
向本院提出再抗告狀。並繳納再抗告費新台幣１千元。
中　　華　　民　　國　　96　　年　　7 　　月　　24　　日
                              書記官  張永中
